【裁判字號】    96,訴,5427
【裁判日期】    970729
【裁判案由】    強盜等
【裁判全文】
臺灣高雄地方法院刑事判決              96年度訴字第5427號
公  訴  人  臺灣高雄地方法院檢察署檢察官
被      告  丁○○
                    （現另案在台灣高雄第二監獄執行中）
選任辯護人  鄭國安律師
            吳麗珠律師
            蘇佰陞律師
被      告  乙○○
指定辯護人  本院公設辯護人  丙○○
上列被告因強盜等案件，經檢察官提起公訴（96年度偵字第3017
3 號）及移送併辦（97年度偵字第2563號），本院判決如下：
    主  文
丁○○共同犯攜帶兇器強盜罪，處有期徒刑柒年貳月；扣案之麵
包刀壹把，沒收。又共同犯攜帶兇器強盜罪，處有期徒刑柒年貳
月；扣案之麵包刀壹把，沒收。又共同犯非法由自動付款設備取
財罪，貳罪，各處有期徒刑參月。又犯恐嚇危害安全罪，貳罪，
各處有期徒刑貳月。又犯傷害罪，處有期徒刑貳月。應執行有期
徒刑拾肆年貳月；扣案之麵包刀壹把，沒收。
其餘被訴傷害戊○○部分無罪。
乙○○共同犯攜帶兇器強盜罪，處有期徒刑柒年貳月；扣案之麵
包刀壹把，沒收。又共同犯攜帶兇器強盜罪，處有期徒刑柒年貳
月；扣案之麵包刀壹把，沒收。又共同犯非法由自動付款設備取
財罪，貳罪，各處有期徒刑參月。應執行有期徒刑拾參年拾月；
扣案之麵包刀壹把，沒收。
    事  實
一、丁○○與乙○○係男女朋友，渠等因缺錢購買毒品，竟共同
    基於意圖為自己不法所有之犯意聯絡，謀議以「仙人跳」之
    方式對他人盜取財物，遂先於民國96年10月5 日晚上某時許
    ，共同前往不詳商店購買客觀上足供兇器使用之麵包刀1 把
    ，繼於翌日即同年月6 日凌晨3 、4 時許，適乙○○於和信
    電訊股份有限公司所開設之電話交友語音系統上所結識之友
    人戊○○撥打電話予乙○○，丁○○即要求乙○○將戊○○
    邀約至乙○○位於高雄市○○區○○街3 巷35之3 號住處，
    嗣戊○○搭車抵達乙○○前揭住處後，乙○○即先向戊○○
    佯稱其母親在房間內睡覺云云，要求戊○○睡於客廳內，繼
    於同日上午6 時許復向戊○○佯稱擔心遭其母親發現云云，
    而要求戊○○先至頂樓躲藏，丁○○並趁此隙先離開乙○○
    前揭住處房間，並與乙○○相約30分鐘後再返回乙○○前揭
    住處，待於同日上午7 時許，乙○○帶同戊○○外出用餐後
    再返回其前揭住處房間，即要求戊○○先行洗澡，並於戊○○洗澡後佯欲與戊○○發生性行為，此際丁○○即持其所有
    客觀上足供兇器使用之銀色玩具手槍1 支衝入房間內，並以
    該玩具手槍抵住戊○○之太陽穴，向戊○○喝斥：你玩我未
    婚妻，要怎麼辦等語，復以上開玩具手槍槍柄敲擊戊○○之
    頭部，然未成傷，隨後，丁○○再至客廳沙發下拿取其預藏
    之前揭麵包刀，並持該麵包刀指向戊○○，恫嚇：要拿錢出
    來還是砍一隻小拇指等語，而以上開強暴、脅迫之方式，至
    使戊○○不能抗拒，遂交付其所有之郵局提款卡1 張（帳號
    ：00000000000000號）與丁○○。得手後，丁○○及乙○○
    即另基於意圖為自己不法所有之犯意聯絡，於要求戊○○提
    供上開郵局提款卡之密碼後，旋即由乙○○持該提款卡先後
    二次前往高雄市○○路及堯山街口之郵局自動櫃員機，輸入
    正確密碼，使自動付款設備之識別系統對真正持卡人之識別
    陷於錯誤，而以此方式接續提領戊○○所有之郵局存款共新
    台幣（下同）25,000元（分別為20,000元及5,000 元）。其
    後，丁○○及乙○○復承前強盜之犯意聯絡，由乙○○前往
    不詳書店購買空白本票，再由丁○○持前揭刀、槍迫令戊○○簽立本票3 紙（面額均為100,000 元），並強取戊○○之
    國民身分證。嗣後，丁○○復基於恐嚇危害安全之犯意，向
    戊○○恫嚇：如未償還本票上所載款項，將持身分證件委請
    地下錢莊前來討債等語，使戊○○心生畏懼，致生危害於戊○○之安全，始令戊○○離去。
二、復於96年10月10日中午12時40分許，因丁○○及乙○○前揭
    盜領之現金業已花用殆盡，竟另基於意圖為自己不法所有之
    犯意聯絡，由乙○○以電話邀約其利用上開簡訊交友方式所
    結識之友人甲○○至其前揭住處，繼於同日下午1 時30分許
    ，甲○○抵達乙○○前揭住處後，即由乙○○帶同進入房間
    內，至丁○○則持前揭玩具手槍躲藏於隔壁房間，待乙○○
    佯欲與甲○○發生性行為時，乙○○即先敲打房間牆壁示意
    丁○○進入，而丁○○於聽聞乙○○敲打牆壁之暗號後，即
    持前揭玩具手槍衝入房間內，並另基於傷害之犯意，以該玩
    具手槍槍柄毆擊甲○○頭部，致甲○○受有2 處頭皮撕裂傷
    之傷害（分別為1.5 公分×0.3 公分及0.5 公分×0.3 公分
    ），隨後，丁○○再至客廳沙發下拿取其預藏之前揭麵包刀
    ，復進入房間內作勢欲朝甲○○開槍，並以該麵包刀抵住甲○○之頸部，迫令甲○○交付財物，而以此等強暴、脅迫之
    方式，至使甲○○不能抗拒，遂交付其所有之第一銀行提款
    卡（帳號：00000000000 號）及萬泰銀行提款卡（帳號：00
    0000000000號）各1 張。得手後，丁○○及乙○○即另基於
    意圖為自己不法所有之犯意聯絡，於要求甲○○提供其上開
    第一銀行提款卡之密碼後，旋由乙○○持該提款卡前往址設
    高雄市○○○路889 之4 號之全家便利超商自動櫃員機，輸
    入正確密碼，使自動付款設備之識別系統對真正持卡人之識
    別陷於錯誤，而以此方式提領甲○○所有之第一銀行存款5,
    000 元。其後，丁○○及乙○○復承前強盜之犯意聯絡，由
    丁○○持前揭刀、槍迫令甲○○簽立本票3 紙（面額均為10
    0,00 0元），並強取甲○○之機車駕照、健保卡及行動電話
    SIM 卡。嗣後，丁○○復基於恐嚇危害安全之犯意，向甲○○恫嚇：如不依約，將叫道上兄弟到你家找你，敢去報案，
    就叫人去你家試槍等語，使甲○○心生畏懼，致生危害於甲○○之安全，方於同日下午2 時10分許容由甲○○離去。嗣
    丁○○及乙○○即將渠等所盜領之現金均共同花用殆盡，並
    將甲○○之提款卡、機車駕照及健保卡丟棄在高雄市○○路
    某處，另將行動電話SIM 卡丟棄於彰化交流道附近路旁，嗣
    丁○○復將前揭用以強盜之銀色玩具手槍1 支，交由不知情
    之母親於96年10月22日晚上7 時許，丟棄於彰化縣和美鎮○○路○段某處大排水溝內。
三、嗣經甲○○報警處理後，乙○○於96年10月22日下午4 時許
    ，在其位於高雄市○○區○○街14號住處為警循線查獲，至
    丁○○則於同日晚上7 時45分許，在其位於彰化縣和美鎮○○路206 號之住處前為警拘提到案，並經警當場扣得戊○○
    所有之郵局提款卡及國民身份證各1 張，復員警於徵得丁○○及乙○○之同意搜索後，於同年月23日凌晨0 時40分許，
    在乙○○前揭住處廚房內搜索扣得前揭渠等二人用以強盜所
    用之麵包刀1 把，始查知上情。
四、案經戊○○、甲○○訴由高雄市政府警察局三民第二分局報
    請台灣高雄地方法院檢察署檢察官偵查起訴暨移送併辦。
    理  由
一、證據能力之判斷：
    1.按被告以外之人於審判外之言詞或書面陳述，除法律有規
      定者外，不得作為證據，刑事訴訟法第159 條第1 項固定
      有明文。惟按被告以外之人於審判外之陳述，雖不符前4
      條之規定，而經當事人於審判程序同意作為證據，法院審
      酌該言詞陳述或書面陳述作成時之情況，認為適當者，亦
      得為證據；當事人、代理人或辯護人於法院調查證據時，
      知有第159 條第1 項不得為證據之情形，而未於言詞辯論
      終結前聲明異議者，視為有前項之同意，亦為同法第159
      條之5 第1 項、第2 項所明文規定。
    2.查本件判決引為證據資料，其屬於被告以外之人於審判外
      之言詞、書面陳述者，均於調查證據程序經審判長提示並
      告以要旨後，被告丁○○、乙○○、渠等辯護人及檢察官
      均知悉該證據係被告以外之人於審判外之陳述，而均未於
      言詞辯論終結前表示異議（參見本院卷第131 至136 、22
      2 至227 頁），本院審酌上開證據作成時之情況，認為適
      當，依刑事訴訟法第159 條之5 第1 項、第2 項規定，應
      有證據能力。
二、有罪部分：
    (一)事實之認定：
      上揭犯罪事實，業據被告丁○○、乙○○於本院審理中坦
      承不諱且結證互核相符（參見本院卷第137 至151 、195
      、217 、228 頁），核與證人即告訴人戊○○、甲○○分
      別於警詢中所證述及偵查、本院審理中所結證之情節相符
      （參見警卷第15至28、30頁、偵卷第34至36、38、65至68
      頁、本案卷第190 至195 、217 至221 頁），並有自願性
      同意搜索筆錄及扣押筆錄暨扣押物品目錄表各2 份（參見
      警卷第31至35、43至47頁）、贓物認領保管單1 紙（參見
      警卷第49頁）、安泰醫院96年10月10日診斷證明書1 紙（
      參見警卷第50頁）、全家便利超商內監視器翻拍照片4 幀
      （參見警卷第51、52頁）、扣案物品及現場照片共8 幀（
      參見警卷第53至56頁）在卷足資佐證。是被告二人前揭自
      白均與事實相符，均應堪採為被告二人有罪之證據，則被
      告二人前揭共同攜帶兇器強盜、共同非法由自動付款設備
      取財之犯行，與被告丁○○前揭恐嚇危害安全及傷害之犯
      行，均洵堪認定，均應依法論罪科刑。至證人戊○○於本
      院審理中雖另證述：被告丁○○持槍進入房間時，就問伊
      要賠錢或讓其打一槍，伊就表示要賠錢並拿出身上3,000
      多元等語；惟查，證人戊○○於警詢及偵查中，均僅證述
      遭被告丁○○、乙○○持槍強盜郵局提款卡及國民身份證
      ，而未有隻字片語提及遭強盜3,000 多元，參以本件案發
      時係96年10月10日，而證人戊○○於警詢及偵查中分別接
      受詢問及訊問之時間則為同年月22日及同年11月22日，至
      於本院接受詰問之時間則為97年7 月15日，衡情證人戊○○於本院審理中，或因距離案發時間歷時已久而有記憶錯
      誤之情形，自難逕予採信其此部分所述屬實而據為不利被
      告2 人之認定，亦併此敘明。
    (二)論罪與科刑：
      按刑法第321 條第1 項第3 款之攜帶兇器竊盜罪，係以行
      為人攜帶兇器竊盜為其加重條件，此所謂兇器，其種類並
      無限制，凡客觀上足對人之生命、身體、安全構成威脅，
      具有危險性之兇器均屬之，且祇須行竊時攜帶此種具有危
      險性之兇器為已足，並不以攜帶之初有行兇之意圖為必要
      （最高法院79年台上字第5253號判例意旨參照）。查被告
      二人為本件強盜犯行時由被告丁○○所持之銀色玩具手槍
      1 支及麵包刀1 把，銀色玩具手槍部分雖未據扣案，然被
      告丁○○於本院審理中既自承：伊不知道玩具手槍是什麼
      材質，但該玩具手槍很硬、很重，長度約有22公分等語（
      參見本院卷第139 頁），佐以被告丁○○持該玩具手槍毆
      擊告訴人甲○○之頭部足以造成如犯罪事實欄所載之頭皮
      撕裂傷，顯見該玩具手槍確實質地堅硬；另扣案之麵包刀
      經本院當庭勘驗結果，確認該刀全長為36公分，刀鋒部分
      為26公分，有本院97年4 月8 日勘驗筆錄1 份附卷可參（
      參見本院卷第137 頁），而觀諸扣案物品照片（參見警卷
      第56頁），該麵包刀刀鋒部分係金屬材質且呈鋸齒狀，顯
      然尖銳鋒利，則揆諸前揭判例意旨，上開銀色玩具手槍及
      麵包刀於客觀上對人之生命、身體均具有相當程度之危險
      性，均可供兇器使用，均屬兇器無訛。是核被告二人所為
      ，就持玩具手槍及麵包刀強盜告訴人鐘禮吉及甲○○財物
      部分，均係犯刑法第328 條第1 項之強盜罪，而有同法第
      321 條第1 項第3 款之情形，應依同法第330 條第1 項論
      以攜帶兇器強盜罪；就持所強盜之鐘禮吉、甲○○提款卡
      盜領渠等二人帳戶內現金之行為，則均係犯刑法第339 條
      之2 第1 項之非法由自動付款設備取財罪；另被告丁○○
      以犯罪事實欄所載之言語恐嚇戊○○及甲○○之行為，均
      係犯刑法第305 條之恐嚇危害安全罪；就持玩具手槍毆傷
      甲○○部分，則係犯刑法第277 條第1 項之傷害罪。至起
      訴書所犯法條欄雖未論及被告丁○○於攜帶兇器強盜罪及
      傷害罪外，尚構成非法由自動付款設備取財罪及恐嚇危害
      安全罪，另就被告乙○○部分亦未論及於攜帶兇器強盜罪
      外尚構成非法由自動付款設備取財罪，然觀諸起訴書犯罪
      事實欄既已載明被告二人於強盜戊○○、甲○○之財物即
      提款卡後，復要求戊○○、甲○○提供提款卡密碼，繼由
      被告乙○○持提款卡至自動櫃員機輸入密碼而取得戊○○
      、甲○○所有郵局、銀行帳戶內之現金，及被告丁○○復
      分別恐嚇戊○○、甲○○等節，顯見被告二人此部分非法
      由自動付款設備取財及被告丁○○恐嚇危害安全之犯行，
      均已在檢察官起訴範圍之列，本院自得予以審理。又被告
      二人就前揭攜帶兇器強盜及非法由自動付款設備取財之犯
      行，有犯意聯絡及行為分擔，均應論以共同正犯。再被告
      二人雖利用自動付款設備先後2 次提領告訴人戊○○帳戶
      內之現金，惟渠等二人既係於密接之時、地接續提領，且
      均係侵害戊○○之財產法益，顯係基於同一非法由自動付
      款設備取財之犯意，為接續犯，應就被告二人此部分非法
      由自動付款設備取財之犯行，各僅論以一罪。復被告二人
      係因缺錢花用始起意強盜告訴人戊○○之財物，復於強盜
      戊○○之提款卡得手後，始另行起意持提款卡盜領戊○○
      帳戶內之現金，嗣後被告丁○○並另行起意恐嚇戊○○，
      而被告二人於所盜領之現金花用殆盡後，復起意強盜告訴
      人甲○○之財物，亦係於強盜甲○○之提款卡得手後，始
      又另行起意持提款卡盜領甲○○帳戶內之現金，其間被告
      丁○○並另行起意傷害甲○○，及嗣後又起意恐嚇甲○○
      等情，業據被告丁○○於本院審理中供承：係因為第一次
      作案的錢已經花完，所以才又與乙○○設計甲○○等語明
      確（參見本院卷第142 頁），另被告丁○○於本院審理中
      亦自承：伊係臨時起意拿槍打甲○○的頭，並沒有事先與
      乙○○講好等語（參見本院卷第144 頁），顯見被告二人
      2 次攜帶兇器強盜犯行、2 次非法由自動付款設備取財犯
      行，及被告丁○○傷害與2 次恐嚇危害安全之犯行，均係
      犯意各別，行為互殊，應予分論併罰。又被告二人持前揭
      刀、槍強盜告訴人戊○○、甲○○之提款卡後，雖又分別
      以強暴、脅迫之方式迫令戊○○及甲○○簽發本票，及強
      取戊○○之國民身份證及甲○○之機車駕照、健保卡與行
      動電話SI M卡等物，然被告二人自始至終之目的既均係欲
      強盜戊○○及甲○○之財物，應認定被告二人此部分之行
      為仍係基於同一強盜犯意，而屬渠等前揭強盜財物行為之
      一部，自不就此部分再另論他罪，併予敘明。另檢察官移
      送併辦部分，與已起訴部分係同一犯罪事實，本院自得併
      予審理。爰審酌被告二人均正值青年，不思循正當途徑獲
      取財物，僅因缺錢購買毒品，竟2 次共同以「仙人跳」之
      方式持玩具手槍及麵包刀強盜告訴人之財物，復另行起意
      持告訴人之提款卡將告訴人帳戶內之現金提領一空，甚且
      被告丁○○尚恐嚇告訴人並毆擊告訴人甲○○成傷，顯然
      手段惡劣，嚴重危害社會治安，對告訴人亦造成相當程度
      之心理及財產損害，實惡性非輕，不宜輕縱，惟念及被告
      二人犯後終能坦承犯行，堪認尚有悔意，然被告乙○○迄
      今仍未與告訴人2 人達成和解，另被告丁○○亦未與告訴
      人甲○○達成和解，告訴人所受之損害尚未獲得填補，並
      考量被告丁○○係負責持玩具手槍及麵包刀衝入房間內強
      盜告訴人之財物，被告乙○○則係負責誘騙告訴人至其住
      處房間及持告訴人所交付之提款卡前往自動櫃員機盜款款
      項等犯罪情節及分工方式，及渠等所強盜之財物價值等一
      切情狀，各量處如主文所示之刑，並分別定其應執行刑，
      以資懲戒。至辯護人雖分為被告二人辯護稱：被告丁○○
      年輕不懂事，另被告乙○○僅是擔任配角角色，建議應依
      刑法第59條規定酌減其刑云云。惟按刑法第59條規定減輕
      其刑者，需犯罪情狀「顯」可憫恕者，認科以最低度刑仍
      嫌過重者，始得酌量減輕其刑，並非漫無限制，亦即，須
      犯罪另有特殊之原因與環境，在客觀上足以引起一般同情
      ，認為即予宣告法定最低度刑期猶嫌過重者，始有其適用
      ；查被告二人之年齡、犯罪之動機、目的、手段、所生損
      害及犯後態度等節，均已由本院依刑法第57條規定予以審
      酌，業如前述，基於「禁止重複評價原則」，上開因素即
      難再以援引為刑法第59條之減刑依據；何況，觀諸被告二
      人強盜告訴人財物之手段、方式、所持兇器及參與程度，
      渠等手段顯然惡劣，並已對告訴人之生命、身體、自由及
      財產均造成極大危害，復被告乙○○尚未與告訴人二人達
      成和解，被告丁○○僅與告訴人戊○○達成和解，認均無
      再援引刑法第59條規定為被告二人酌減其刑之餘地，亦附
      此敘明。末扣案之麵包刀1 把，係被告二人所有供渠等共
      犯
      本件攜帶兇器強盜犯行所用之物，業據被告二人供承在卷
      ，應依刑法第38條第1 項第2 款之規定，併予宣告沒收；
      另未扣案之銀色玩具手槍1 支，雖亦係被告丁○○所有供
      渠等二人共犯本件攜帶兇器強盜犯行所用之物，亦據被告
      二人供述在卷，然該玩具手槍既已經由被告丁○○交與其
      不知情之母親丟棄於排水溝內，顯然業已滅失，自無從併
      予沒收，亦併予敘明。
三、無罪部分：
    (一) 公訴意旨另以：被告丁○○於前揭時、地持銀色玩具手
       槍衝入房間後，復基於傷害之犯意，以該玩具手槍抵住
       告訴人戊○○之太陽穴，致戊○○左側太陽穴附近受有
       傷害。因認被告丁○○此部分之犯行另涉犯刑法第277
       條第1 項之傷害罪嫌等語。
    (二)按犯罪事實應依證據認定之，無證據不得認定其犯罪事實
      ；又不能證明被告犯罪者，應諭知無罪之判決，刑事訴訟
      法第154 條第2 項、第301 條第1 項分別定有明文。次按
      所謂證據，係指足以認定被告確有犯罪行為之積極證據而
      言，該項證據自須適合於被告犯罪事實之認定，始得採為
      斷罪資料；苟積極證據不足為不利於被告事實之認定時，
      即應為有利於被告之認定，更不必有何有利之證據（最高
      法院29年上字第3105號、30年上字第816 號判例意旨參照
      ）。又按事實之認定，應憑證據，如未能發現相當證據，
      或證據不足以證明，自不能以推測或擬制之方法，以為裁
      判基礎；且為刑事訴訟法上證明之資料，無論其為直接證
      據或間接證據，均須達於通常一般之人均不致於有所懷疑
      ，而得確信其為真實之程度，始得據為有罪之認定，若其
      關於被告是否犯罪之證明未能達此程度，而有合理性懷疑
      之存在，致使無從形成有罪之確信，根據「罪證有疑，利
      於被告」之證據法則，即不得遽為不利於被告之認定（最
      高法院40年臺上字第86號、76年臺上字第4986號判例意旨
      參照）。再按告訴人之告訴，係以使被告受刑事訴追為目
      的，是其陳述是否與事實相符，仍應調查其他證據以資審
      認（52年台上字第1300號判例意旨參照）。
    (三)公訴意旨認被告丁○○涉有此部分傷害告訴人戊○○之犯
      行，無非係以證人戊○○於警詢及偵查中證述為其主要論
      據。訊據被告丁○○則矢口否認有此部分之傷害犯行，辯
      稱：伊雖有拿玩具手槍打戊○○之頭部，但戊○○並未受
      傷等語。經查，證人戊○○於警詢及偵查中固均證述頭部
      左邊太陽穴遭被告丁○○以手槍打傷等語（參見警卷第17
      頁、偵卷第66頁），然並未證述其究係受有如何之傷勢，
      參以告訴人戊○○自警詢、偵查以迄於本院審理中均未曾
      提出類如診斷證明書或照片等足以證明其確遭被告丁○○
      持槍毆擊成傷之事實，即難逕予採信其證詞而遽為不利被
      告丁○○之認定。此外，復查無其他積極證據足資認定被
      告丁○○確有此部分之傷害犯行，既無足夠證據足資認定
      被告丁○○此部分之犯行，參諸前揭說明，依法自應為被
      告丁○○此部分無罪之諭知，以昭審適。
據上論斷，應依刑事訴訟法第299 條第1 項前段、第301 條第1
項，刑法第28條、第277 條第1 項、第305 條、第330 條第1 項
、第339 條之2 第1 項、第38條第1 項第2 款、第51條第5 款，
刑法施行法第1 條之1 ，判決如主文。
本案經檢察官李佳韻到庭執行職務。
中    華    民    國    97    年    7     月    29    日
                  刑事第八庭  審判長法  官  李璧君
                                    法  官  曾鈴
                                    法  官  陳振嘉
以上正本證明與原本無異。
如不服本判決應於收受本判決後10日內向本院提出上訴書狀，並
應敘述具體理由，如未敘述上訴理由者，應於上訴期間屆滿後20
日內補提理由書狀於本院（均須按他造當事人之人數附繕本）「
切勿逕送上級法院」。
中    華    民    國    97    年    7     月    29    日
                                    書記官  顏宗貝
附錄本件論罪科刑法條全文：
中華民國刑法第277條第1項
傷害人之身體或健康者，處3 年以下有期徒刑、拘役或1 千向以
下罰金。
中華民國刑法第305條
以加害生命、身體、自由、名譽、財產之事，恐嚇他人致生危害
於安全者，處2 年以下有期徒刑、拘役或3 百元以下罰金。
中華民國刑法第330 條第1 項
犯強盜罪而有第321 條第1 項各款情形之一者，處7 年以上有期
徒刑。
中華民國刑法第339 條之2 第1 項
意圖為自己或第三人不法之所有，以不正方法由自動付款設備取
得他人之物者，處3 年以下有期徒刑、拘役或1 萬元以下罰金。


司法院資訊處製作；財團法人民間司法改革基金會備份。
